Inventaris van het archief van de Vereniging tot Behartiging der Stoomvaartbelangen in Nederland (VSBN), (1868) 1884-1942
Nationaal Archief, Den Haag
- EERSTE AFDELING: Vereeniging tot behartiging der stoomvaart-belangen in Nederland (1884-1942)
  - Algemeen, I.
    - Voorstellen, E.
      - (128-689) Voorstellen ingediend bij het bestuur in de periode, 1884-1932.; 48-609; 562 omslagen
        - Bestanddeel 151, 198
        - Bestanddeel 152, 199
        - Bestanddeel 153, 200
        - Bestanddeel 154, 201
        - Bestanddeel 155, 202
        - Bestanddeel 156, 203
        - Bestanddeel 157, 204
        - Bestanddeel 158, 205
        - Bestanddeel 159, 206
        - Bestanddeel 160, 207
        - Bestanddeel 161, 208
        - Bestanddeel 162, 209
        - Bestanddeel 163, 210
        - Bestanddeel 164, 211
        - Bestanddeel 165, 212
        - Bestanddeel 166, 213
        - Bestanddeel 167, 214
        - Bestanddeel 168, 215
        - Bestanddeel 169, 216
        - Bestanddeel 170, 217
        - Bestanddeel 171, 218
        - Bestanddeel 172, 219
        - Bestanddeel 173, 220
        - Bestanddeel 174, 221
        - Bestanddeel 175, 222
        - Bestanddeel 176, 223
        - Bestanddeel 177, 224
        - Bestanddeel 178, 225
        - Bestanddeel 179, 226
        - Bestanddeel 180, 227
        - Bestanddeel 181, 228
        - Bestanddeel 182, 229
        - Bestanddeel 183, 230
        - Bestanddeel 184, 231
        - Bestanddeel 185, 232
        - Bestanddeel 186, 233
        - Bestanddeel 187, 234
        - Bestanddeel 188, 235
        - Bestanddeel 189, 236
        - Bestanddeel 190, 237
        - Bestanddeel 191, 238
        - Bestanddeel 192, 239
        - Bestanddeel 193, 240
        - Bestanddeel 194, 241
        - Bestanddeel 195, 242
        - Bestanddeel 196, 243
        - Bestanddeel 197, 244
        - Bestanddeel 198, 245
        - Bestanddeel 199, 246
        - Bestanddeel 200, 247
        - Bestanddeel 201, 248
        - Bestanddeel 202, 249
        - Bestanddeel 203, 250
        - Bestanddeel 204, 251
        - Bestanddeel 205, 252
        - Bestanddeel 206, 253
        - Bestanddeel 207, 254
        - Bestanddeel 208, 255
        - Bestanddeel 209, 256
        - Bestanddeel 210, 257
        - Bestanddeel 211, 258
        - Bestanddeel 212, 259
        - Bestanddeel 213, 260
        - Bestanddeel 214, 261
        - Bestanddeel 215, 262
        - Bestanddeel 216, 263
        - Bestanddeel 217, 264
        - Bestanddeel 218, 265
        - Bestanddeel 219, 266
        - Bestanddeel 220, 267
        - Bestanddeel 221, 268
        - Bestanddeel 222, 269
        - Bestanddeel 223, 270
        - Bestanddeel 224, 271
        - Bestanddeel 225, 272
        - Bestanddeel 226, 273
        - Bestanddeel 227, 274
        - Bestanddeel 228, 275
        - Bestanddeel 229, 276
        - Bestanddeel 230, 277
        - Bestanddeel 231, 278
        - Bestanddeel 232, 279
        - Bestanddeel 233, 280
        - Bestanddeel 234, 281
        - Bestanddeel 235, 282
        - Bestanddeel 236, 283
        - Bestanddeel 237, 284
        - Bestanddeel 238, 285
        - Bestanddeel 239, 286
        - Bestanddeel 240, 287
        - Bestanddeel 241, 288
        - Bestanddeel 242, 289
        - Bestanddeel 243, 290
        - Bestanddeel 244, 291
        - Bestanddeel 245, 292
        - Bestanddeel 246, 293
        - Bestanddeel 247, 294
        - Bestanddeel 248, 295
        - Bestanddeel 249, 296
        - Bestanddeel 250, 297
        - Bestanddeel 251, 298
        - Bestanddeel 252, 299
        - Bestanddeel 253, 300
        - Bestanddeel 254, 301
        - Bestanddeel 255, 302
        - Bestanddeel 256, 303
        - Bestanddeel 257, 304
        - Bestanddeel 258, 305
        - Bestanddeel 259, 306
        - Bestanddeel 260, 307
        - Bestanddeel 261, 308
        - Bestanddeel 262, 309
        - Bestanddeel 263, 310
        - Bestanddeel 264, 311
        - Bestanddeel 265, 312
        - Bestanddeel 266, 313
        - Bestanddeel 267, 314
        - Bestanddeel 268, 315
        - Bestanddeel 269, 316
        - Bestanddeel 270, 317
        - Bestanddeel 271, 318
        - Bestanddeel 272, 319
        - Bestanddeel 273, 320
        - Bestanddeel 274, 321
        - Bestanddeel 275, 322
        - Bestanddeel 276, 323
        - Bestanddeel 277, 324
        - Bestanddeel 278, 325
        - Bestanddeel 279, 326
        - Bestanddeel 280, 327
        - Bestanddeel 281, 328
        - Bestanddeel 282, 329
        - Bestanddeel 283, 330
        - Bestanddeel 284, 331
        - Bestanddeel 285, 332
        - Bestanddeel 286, 333
        - Bestanddeel 287, 334
        - Bestanddeel 288, 335
        - Bestanddeel 289, 336
        - Bestanddeel 290, 337
        - Bestanddeel 291, 338
        - Bestanddeel 292, 339
        - Bestanddeel 293, 340
        - Bestanddeel 294, 341
        - Bestanddeel 295, 342
        - Bestanddeel 296, 343
        - Bestanddeel 297, 344
        - Bestanddeel 298, 345
        - Bestanddeel 299, 346
        - Bestanddeel 300, 347
        - Bestanddeel 301, 348
        - Bestanddeel 302, 349
        - Bestanddeel 303, 350
        - Bestanddeel 304, 351
        - Bestanddeel 305, 352
        - Bestanddeel 306, 353
        - Bestanddeel 307, 354
        - Bestanddeel 308, 355
        - Bestanddeel 309, 356
        - Bestanddeel 310, 357
        - Bestanddeel 311, 358
        - Bestanddeel 312, 359
        - Bestanddeel 313, 360
        - Bestanddeel 314, 361
        - Bestanddeel 315, 362
        - Bestanddeel 316, 363
        - Bestanddeel 317, 364
        - Bestanddeel 318, 365
        - Bestanddeel 319, 366
        - Bestanddeel 320, 367
        - Bestanddeel 321, 368
        - Bestanddeel 322, 369
        - Bestanddeel 323, 370
        - Bestanddeel 324, 371
        - Bestanddeel 325, 372
        - Bestanddeel 326, 373
        - Bestanddeel 327, 374
        - Bestanddeel 328, 375
        - Bestanddeel 329, 376
        - Bestanddeel 330, 377
        - Bestanddeel 331, 378
        - Bestanddeel 332, 379
        - Bestanddeel 333, 380
        - Bestanddeel 334, 381
        - Bestanddeel 335, 382
        - Bestanddeel 336, 383
        - Bestanddeel 337, 384
        - Bestanddeel 338, 385
        - Bestanddeel 339, 386
        - Bestanddeel 340, 387
        - Bestanddeel 341, 388
        - Bestanddeel 342, 389
        - Bestanddeel 343, 390
        - Bestanddeel 344, 391
        - Bestanddeel 345, 392
        - Bestanddeel 346, 393
        - Bestanddeel 347, 394
        - Bestanddeel 348, 395
        - Bestanddeel 349, 396
        - Bestanddeel 350, 397
        - Bestanddeel 351, 398
        - Bestanddeel 352, 399
        - Bestanddeel 353, 400
        - Bestanddeel 354, 401
        - Bestanddeel 355, 402
        - Bestanddeel 356, 403
        - Bestanddeel 357, 404
        - Bestanddeel 358, 405
        - Bestanddeel 359, 406
        - Bestanddeel 360, 407
        - Bestanddeel 361, 408
        - Bestanddeel 362, 409
        - Bestanddeel 363, 410
        - Bestanddeel 364, 411
        - Bestanddeel 365, 412
        - Bestanddeel 366, 413
        - Bestanddeel 367, 414
        - Bestanddeel 368, 415
        - Bestanddeel 369, 416
        - Bestanddeel 370, 417
        - Bestanddeel 371, 418
        - Bestanddeel 372, 419
        - Bestanddeel 373, 420
        - Bestanddeel 374, 421
        - Bestanddeel 375, 422
        - Bestanddeel 376, 423
        - Bestanddeel 377, 424
        - Bestanddeel 378, 425
        - Bestanddeel 379, 426
        - Bestanddeel 380, 427
        - Bestanddeel 381, 428
        - Bestanddeel 382, 429
        - Bestanddeel 383, 430
        - Bestanddeel 384, 431
        - Bestanddeel 385, 432
        - Bestanddeel 386, 433
        - Bestanddeel 387, 434
        - Bestanddeel 388, 435
        - Bestanddeel 389, 436
        - Bestanddeel 390, 437
        - Bestanddeel 391, 438
        - Bestanddeel 392, 439
        - Bestanddeel 393, 440
        - Bestanddeel 394, 441
        - Bestanddeel 395, 442
        - Bestanddeel 396, 443
        - Bestanddeel 397, 444
        - Bestanddeel 398, 445
        - Bestanddeel 399, 446
        - Bestanddeel 400, 447
        - Bestanddeel 401, 448
        - Bestanddeel 402, 449
        - Bestanddeel 403, 450
        - Bestanddeel 404, 451
        - Bestanddeel 405, 452
        - Bestanddeel 406, 453
        - Bestanddeel 407, 454
        - Bestanddeel 408, 455
        - Bestanddeel 409, 456
        - Bestanddeel 410, 457
        - Bestanddeel 411, 458
        - Bestanddeel 412, 459
        - Bestanddeel 413, 460
        - Bestanddeel 414, 461
        - Bestanddeel 415, 462
        - Bestanddeel 416, 463
        - Bestanddeel 417, 464
        - Bestanddeel 418, 465
        - Bestanddeel 419, 466
        - Bestanddeel 420, 467
        - Bestanddeel 421, 468
        - Bestanddeel 422, 469
        - Bestanddeel 423, 470
        - Bestanddeel 424, 471
        - Bestanddeel 425, 472
        - Bestanddeel 426, 473
        - Bestanddeel 427, 474
        - Bestanddeel 428, 475
        - Bestanddeel 429, 476
        - Bestanddeel 430, 477
        - Bestanddeel 431, 478
        - Bestanddeel 432, 479
        - Bestanddeel 433, 480
        - Bestanddeel 434, 481
        - Bestanddeel 435, 482
        - Bestanddeel 436, 483
        - Bestanddeel 437, 484
        - Bestanddeel 438, 485
        - Bestanddeel 439, 486
        - Bestanddeel 440, 487
        - Bestanddeel 441, 488
        - Bestanddeel 442, 489
        - Bestanddeel 443, 490
        - Bestanddeel 444, 491
        - Bestanddeel 445, 492
        - Bestanddeel 446, 493
        - Bestanddeel 447, 494
        - Bestanddeel 448, 495
        - Bestanddeel 449, 496
        - Bestanddeel 450, 497
        - Bestanddeel 451, 498
        - Bestanddeel 452, 499
        - Bestanddeel 453, 500
        - Bestanddeel 454, 501
        - Bestanddeel 455, 502
        - Bestanddeel 456, 503
        - Bestanddeel 457, 504
        - Bestanddeel 458, 505
        - Bestanddeel 459, 506
        - Bestanddeel 460, 507
        - Bestanddeel 461, 508
        - Bestanddeel 462, 509
        - Bestanddeel 463, 510
        - Bestanddeel 464, 511
        - Bestanddeel 465, 512
        - Bestanddeel 466, 513
        - Bestanddeel 467, 514
        - Bestanddeel 468, 515
        - Bestanddeel 469, 516
        - Bestanddeel 470, 517
        - Bestanddeel 471, 518
        - Bestanddeel 472, 519
        - Bestanddeel 473, 520
        - Bestanddeel 474, 521
        - Bestanddeel 475, 522
        - Bestanddeel 476, 523
        - Bestanddeel 477, 524
        - Bestanddeel 478, 525
        - Bestanddeel 479, 526
        - Bestanddeel 480, 527
        - Bestanddeel 481, 528
        - Bestanddeel 482, 529
        - Bestanddeel 483, 530
        - Bestanddeel 484, 531
        - Bestanddeel 485, 532
        - Bestanddeel 486, 533
        - Bestanddeel 487, 534
        - Bestanddeel 488, 535
        - Bestanddeel 489, 536
        - Bestanddeel 490, 537
        - Bestanddeel 491, 538
        - Bestanddeel 492, 539
        - Bestanddeel 493, 540
        - Bestanddeel 494, 541
        - Bestanddeel 495, 542
        - Bestanddeel 496, 543
        - Bestanddeel 497, 544
        - Bestanddeel 498, 545
        - Bestanddeel 499, 546
        - Bestanddeel 500, 547
        - Bestanddeel 501, 548
        - Bestanddeel 502, 549
        - Bestanddeel 503, 550
        - Bestanddeel 504, 551
        - Bestanddeel 505, 552
        - Bestanddeel 506, 553
        - Bestanddeel 507, 554
        - Bestanddeel 508, 555
        - Bestanddeel 509, 556
        - Bestanddeel 510, 557
        - Bestanddeel 511, 558
        - Bestanddeel 512, 559
        - Bestanddeel 513, 560
        - Bestanddeel 514, 561
        - Bestanddeel 515, 562
        - Bestanddeel 516, 563
        - Bestanddeel 517, 564
        - Bestanddeel 518, 565
        - Bestanddeel 519, 566
        - Bestanddeel 520, 567
        - Bestanddeel 521, 568
        - Bestanddeel 522, 569
        - Bestanddeel 523, 570
        - Bestanddeel 524, 571
        - Bestanddeel 525, 572
        - Bestanddeel 526, 573
        - Bestanddeel 527, 574
        - Bestanddeel 528, 575
        - Bestanddeel 529, 576
        - Bestanddeel 530, 577
        - Bestanddeel 531, 578
        - Bestanddeel 532, 579
        - Bestanddeel 533, 580
        - Bestanddeel 534, 581
        - Bestanddeel 535, 582
        - Bestanddeel 536, 583
        - Bestanddeel 537, 584
        - Bestanddeel 538, 585
        - Bestanddeel 539, 586
        - Bestanddeel 540, 587
        - Bestanddeel 541, 588
        - Bestanddeel 542, 589
        - Bestanddeel 543, 590
        - Bestanddeel 544, 591
        - Bestanddeel 545, 592
        - Bestanddeel 546, 593
        - Bestanddeel 547, 594
        - Bestanddeel 548, 595
        - Bestanddeel 549, 596
        - Bestanddeel 550, 597
        - Bestanddeel 551, 598
        - Bestanddeel 552, 599
        - Bestanddeel 553, 600
        - Bestanddeel 554, 601
        - Bestanddeel 555, 602
        - Bestanddeel 556, 603
        - Bestanddeel 557, 604
        - Bestanddeel 558, 605
        - Bestanddeel 559, 606
        - Bestanddeel 560, 607
        - Bestanddeel 561, 608
        - Bestanddeel 562, 609
    - Mededelingenblad, F.
      - Mededelingenbladen.van de V.S.B.N. genummerd 1 tot en met 309. Gedrukt., 1890-1941.; 610-615; 5 banden en 1 pak
        Afleveringen 258 en 308 ontbreken.
        - Aflevering 1-50, met index., 610
        - Aflevering 51-100, met index., 611
        - Aflevering 101-150, met index., 612
        - Aflevering 151-200, met index., 613
        - Aflevering 201-250, met index., 614
        - Aflevering 251-309, losse nummers., 615; 1 pak
  - Bijzonder, II.
    - Organisatie, A.
      - Oprichting en statuten, 1.
        - Stukken betreffende de oprichting van de V.S.B.N., 1884.; 616; Geschreven, gedrukt; 1 omslag
        - Statuten van de V.S.B.N., 1884, met stukken betreffende de wijzigingen in 1917. Geschreven, gedrukt., 1926, 1937, 1939.; 617; 1 omslag
      - Reorganisatie, 2.
        - Rapport betreffende de reorganisatie van de V.S.B.N., 1929.; 618; 1 omslag
        - Rapport omtrent een eventueel toetreden van de V.S.B.N. tot één der centrale binnenvaartorganisaties., 1930.; 619; 1 stuk
        - Stukken betreffende opname van de V.S.B.N. binnen het N.B.B. -verband, 1939-1942.; 620; 1 omslag
      - Bestuur en leden, 3.
        - Stukken betreffende benoemingen, aftreden en overlijden van de bestuursleden., 1919-1941.; 621; 1 omslag
        - Stukken betreffende de benoeming van mr. J. Booman tot bestuurslid en diens aftreden na een meningsverschil., 1917-1919.; 622; 1 omslag
        - Stukken betreffende het meningsverschil binnen het bestuur in 1934 en het aftreden als voorzitter van de heer P.J.M. Verschure naar aanleiding hiervan., 623; 1 omslag
        - Stukken betreffende een ontwerp-instruktie voor de secretaris., 1913.; 624; 1 omslag
        - Ledenlijsten van de V.S.B.N., 1899, 1900, 1912, 1924, 1925, 1929, 1934, 1937, 1940.; 625; 1 omslag
        - Ledenlijsten., 1924-1927.; 626; 1 deel
        - Stukken betreffende leden van verdiensten., 1913.; 627; 1 omslag
    - Betrekkingen met andere verenigingen en organen, B.
      - Zusterverenigingen, 1.
        Zie ook verslagen van gecombineerde ledenvergaderingen inventarisnummers 20, 21.
        - Verslagen van de algemene vergaderingen van de schippervereniging "Schuttevaêr". Gedrukt., 628; 11 deeltjes
          nummer 34. 1897.
          nummer 35. 1898.
          nummer 36. 1899.
          nummer 38. 1901.
          nummer 39. 1902.
          nummer 40. 1903.
          nummer 61. 1924.
          nummer 66. 1929.
          nummer 74 1937.
          nummer 88. 1938.
          nummer 89. 1939.
        - Brochures houdende programma's en agenda's van de volgende algemene vergaderingen van de schippersvereniging "Schuttevaêr": Gedrukt. negenenvijftigste, 1922; vijfenzestigste, 1928; zesenzestigste, 1929; zevenenzestigste, 1930; negenentachtigste, 1939; negentigste, 1940 en de eenennegentigste, 1941., 629; 7 deeltjes
        - Statuten en huishoudelijke reglement van de Nederlandsche Vereeniging van Gezagvoerders bij de Binnenvaart, goedgekeurd op 29 september 1914. Gedrukt., 630; 1 deel
        - Statuten en huishoudelijk reglement van de Amsterdamsche Vereeniging tot behartiging van de belangen van de binnenlandsche beurtvaart. Gedrukt., Z.j. (1914).; 631; 1 deel
        - Berichten van de Amsterdamsche Vereeniging tot behartiging van de belangen van de binnenlandsche beurtvaart, "Mededeelingenorgaan". Gedrukt., 1917, nummers 1, 2 en 3.; 632; 3 delen
        - Agenda's van de ledenvergadering van de Amsterdamsche Vereeniging tot behartiging van binnenlandsche beurtvaart, gehouden in 1918 en 1939. Gedrukt., 633; 1 omslag
        - Jaarverslag over 1916 van de Amsterdamsche Vereeniging tot behartiging van de belangen van de binnenlandsche beurtvaart. Gedrukt., Z.j.; 634; 1 deel
        - Stukken betreffende de oprichting van de Binnenlandsche Beurtvaart Vereeniging "Rotterdam"., 1918.; 635; 1 omslag
          Deze vereniging is niet dezelfde als de R.B.V.
        - Statuten van de Nederlandsche Binnenvaart Vereeniging. Gedrukt., Z.j.; 636; 1 deel
          Deze vereniging is een afscheiding van de V.S.B.N. in 1919.
        - Stukken betreffende de Vereeniging van werkgevers in de Binnenvaart, waarbij notulen van bestuursvergaderingen van 26 en 19 juni 1923, statuten en ledenlijsten., 1921-1923.; 637; Gedrukt, geschreven p; 1 omslag
        - Jaarverslagen van de Vereeniging tot behartiging van belangen van de binnenlandsche beurtvaart te Rotterdam over net jaar 1938. Gedrukt., 1939.; 638; 1 omslag
        - Stukken betreffende de oprichting en statuten van de Vereeniging tot bevordering van de bevaarbaarheid van Rijn en Lek., 1924.; 639; Gedrukt, gestencild; 1 omslag
        - Statuten van de: Bond van Overijsselsche Motorvaartbelangen, gedrukt., Z.j.; 640; 3 deeltjes
          Statuten van de: Vereeniging tot verbetering van den Ouden Rijn, gedrukt. Z.j.
          Statuten van de: Zaansche Vereeniging van Schippers en Expediteurs, gedrukt. Z.j.
      - Centrale organen, 2.
        - Stukken betreffende een voorstel tot oprichting van één overkoepelende organisatie voor de verschillende binnenvaartverenigingen., 1919.; 641; 1 omslag
        - Stukken betreffende de samenwerking van verschillende zusterverenigingen in de binnenscheepvaart. 1922, 1923.; 642; 1 omslag
        - Stukken betreffende de voorbereiding tot oprichting van een centraal bureau voor de binnenvaart., 1927,1926; 643; Gestencild, getypt; 1 omslag
        - Stukken betreffende de oprichting en statuten van het Centraalbureau voor de Rijn- en Binnenvaart., 1929.; 644; Geschreven, getypt, gedrukt; 1 omslag
        - Stukken betreffende het beleggen van een vergadering om het Nederlandsche Binnenvaart Bureau te reorganiseren., 1938.; 645; 1 omslag
    - Activiteiten, C.
      Zie ook de voorstellen ingediend bij het bestuur, inventarisnummers 48-609.
      - Vaarwegen, 1.
        - aanleg, verbetering van waterwegen en havens., a.
          - Rekest aan het departement van Waterstaat, Handel en Nijverheid inzake normalisering van de Waal. Gedrukt., 1889.; 646; 1 stuk
          - Briefwisseling met de Kanaalvereeniging "de Geldersche Vallei" betreffende de aanleg van een scheepvaartweg van Amsterdam naar de Boven-Rijn., 1912, 1913 en 1925.; 647; 1 omslag
          - Minuut van uitgaande brief houdende verzoek aan Rijkswaterstaat inzake verbetering van kunstwerken aan de Waalhaven te Nijmegen., 1914.; 648; 1 stuk
          - Brief van de Kamer van Koophandel en Fabrieken voor Amsterdam aan de Gemeenteraad van Amsterdam inzake uitbreidingsplannen, waarbij ook de havens betrokken zijn. Gedrukt., 1926.; 649; 1 stuk
          - Ingekomen brief betreffende de aanleg van het Kanaal van het Bosscheveld., 1928.; 650; 1 stuk
          - Stukken betreffende verbetering van de Gelderse IJssel., 1924,1928.; 651; 1 omslag
          - Stukken houdende bezwaren tegen de plannen tot aanleg van een kanaal tussen Moerdijk en Antwerpen naar aanleiding van een herziening van het tractaat van 1839 tussen België en Nederland, 1925-1928.; 652; 1 omslag
            met bijlagen
          - Stukken betreffende een onderzoek naar de noodzaak van uitbreiding en verbetering van de haven van Utrecht, 1928.; 653; Geschreven, getypt, gestencild; 1 omslag
          - Stukken betreffende de normalisering van het Pannerdense kanaal, Nederrijn en Lek., 1930.; 654; 1 omslag
          - Stukken betreffende een voorstel tot verbetering van de Overijsselse kanalen., 1928-1931.; 655; Getypt, gedrukt; 1 omslag
        - bouw en verbetering van bruggen en sluizen, b.
          - Rekesten gericht aan Gedeputeerde Staten van Zuid-Holland en de Staten-Generaal inzake verhoging van de spoorbruggen over de Gouwe ter wille van de scheepvaart., 1886-1887.; 656; Geschreven, gedrukt; 1 omslag
          - Briefwisseling tussen de secretaris CF. Cramer en A. van Ooyen betreffende de sluis in den Briel., 1895.; 657; 1 omslag
          - Stukken betreffende een verzoek om verbeteringen aan de Mallegatsluis te Gouda., 1910.; 658; 1 omslag
          - Stukken betreffende de verbetering van de Maasbruggen in Rotterdam., 1916,1918 en 1922.; 659; Geschreven, gedrukt; 1 omslag
          - Verslag van de besprekingen inzake de bouw van een sluis in Heumen in het Maas-Waalkanaal., 1923.; 660; 1 stuk
          - Stukken betreffende de bouw van een schutsluis in en een spoorbrug over de Nieuwe Meer, Amsterdam, 1923-1929.; 661; 1 omslag
            met twee blauwdrukken van het ontwerp
          - Stukken betreffende de vernieuwing van bruggen over het Apeldoornse kanaal., 1929.; 662; 1 omslag
          - Stukken betreffende de bouw van een tweede schutsluis in de Nieuwe Meer, Amsterdam., 1935-1936.; 663; 1 omslag
        - openingstijden van bruggen, sluizen en havens, c.
          - Overzichten van de tijdstippen van openen en sluiten der bruggen in Nederland, uitgaven van het Departement van Waterstaat. Gedrukt., 1908-1918.; 664; 1 pak
          - Stukken betreffende de zondagssluiting van de sluizen en bruggen in het Voornse kanaal., 1922.; 665; 1 omslag
          - Stukken betreffende de nachtsluiting van bruggen en sluizen in Apeldoornse kanaal., 1922.; 666; 1 omslag
          - Stukken betreffende zondagssluiting van bruggen en sluizen in Overijssel., 1922.; 667; Geschreven, getypt, gedrukt; 1 omslag
          - Stukken betreffende de sluiting van bruggen en sluizen in de Zuid-Willemsvaart 's nachts en op zondag., 1927.; 668; 1 omslag
          - Stukken betreffende de openingstijden van de brug bij Vreeswijk., 1928.; 669; 1 omslag
          - Staat van de openingstijden van bruggen en sluizen in Friesland., 1929.; 670; 1 stuk
          - Stukken betreffende de openingstijden van de spoorbruggen., 1929, 1930.; 671; 1 omslag
          - Stukken betreffende de sluiting van de schipbrug te Hedel op zondagen., 1932.; 672; 1 omslag
          - Stukken betreffende de zondagsrust in de haven van Harderwijk., 1935.; 673; 1 omslag
          - Stukken betreffende de nachtsluiting van sluizen en bruggen in het Rijn-Twenthekanaal., 1937.; 674; 1 omslag
          - Stukken betreffende de zondagssluiting van de sluizen te St. Andries, Lith en Grave., 1938, 1939.; 675; 1 omslag
          - Stukken betreffende de openingstijden van de brug over de Oude Maas te Dordrecht., 1939.; 676; 1 omslag
        - stremmingen in de waterwegen, d.
          - Stukken betreffende stremmingen van het scheepvaartverkeer in de Zuid-Willemsvaart., 1913.; 677; 1 omslag
          - Stukken betreffende stremmingen in de Zuid-Willemsvaart nabij Maastricht., 1915.; 678; 1 omslag
          - Stukken betreffende ijsbestrijding in de nederlandse vaarwegen., 1914, 1917, 1929 en 1939.; 679; 1 omslag
          - Voorlopig verslag van de Staatscommissie inzake "buitengewoon hooge waterstanden op den Rotterdamschen waterweg." Gedrukt., 1918.; 680; 1 deel